【裁判字號】    97,上易,373
【裁判日期】    971216
【裁判案由】    損害賠償
【裁判全文】
臺灣高等法院臺中分院民事判決         97年度上易字第373號
上  訴  人  甲○○
(原審原告)
送達代收人  丙○○
訴訟代理人  鐘登科律師
上  訴  人  乙○○
(原審被告)
上列當事人間請求損害賠償事件，兩造對於中華民國97年8月27
日臺灣臺中地方法院第一審判決（97年度訴字第746號）各自提
起上訴，本院於97年12月2日言詞辯論終結，茲判決如下：
    主  文
原判決關於駁回上訴人甲○○下列第二項之訴部分暨訴訟費用（
已確定部分除外）之裁判均廢棄。
上訴人乙○○應再給付上訴人甲○○新台幣壹拾壹萬柒仟捌佰元
暨自中華民國97年1月9日起，至清償日止，按年息百分之五計算
之利息。
甲○○其餘上訴駁回。
乙○○之上訴駁回。
第一、二審（已確定部分除外）訴訟費用，由上訴人乙○○負擔
七分之四，餘由上訴人甲○○負擔。
上訴人甲○○假執行之聲請駁回。
    事實及理由
壹、上訴人甲○○（即原審原告）主張：對造上訴人乙○○於民
    國（下同）95年6月28日晚上8時20分許，搭乘其所有、而由
    其友人溫建和駕駛之車牌號碼1915－QB號自用小客車，行經
    台中市○○區市○路與惠文路口時，因溫建和開車未保持安
    全距離，險與同向伊所駕駛之自用小客車發生擦撞，溫建和
    因而將車駛至伊前方，擋住伊去路。上訴人乙○○隨即下車
    ，不分青紅皂白，且毫不理會伊之道歉，徒手毆打伊之頭部
    ，期間長達數分鐘之久，致伊受有頭部、臉部多處挫傷、瘀
    傷及腦震盪等傷害，並因此陷於恐懼而精神緊張、失眠，伴
    隨不自主哭泣等症狀，而受有心理傷害，甚至需至精神科就
    診。上訴人乙○○上開傷害行為，業經本院刑事判決認定。
    然上訴人乙○○除一再堅決否認犯行外，並唆使溫建和於刑
    事案件偵審中為偽證以為其脫罪，且於刑事案件審理時拒與
    伊和解甚至出言恐嚇伊代理人，顯見其惡性非輕。伊因上訴
    人乙○○上開侵權行為，受有醫療費新台幣（下同）27,800
    元（起訴原主張20萬元，嗣於原審減縮如上）、精神痛苦需
    以100萬元為慰撫，合計共1,027,800元之損失，自得請求上
    訴人乙○○賠償。又僅上訴人乙○○名下所有之跑車即價值
    數百萬元，是上訴人乙○○辯稱其無資力賠償、其需借高利
    貸以繳交罰金云云，顯非實在等情，爰提起本件訴訟，聲明
    求為命上訴人乙○○給付伊1,027,800元（起訴原聲明請求
    120萬元，嗣於原審因應醫療費之減縮而減縮如上），及自
    起訴狀繕本送達翌日（即97年1月9日）起至清償日止，按週
    年利率百分之五計算利息之判決（原審判決命上訴人乙○○
    應給付上訴人甲○○21萬元【即慰撫金21萬元】本息，駁回
    上訴人甲○○其餘之訴，上訴人甲○○僅就其受敗訴中之40
    萬元【即醫療費27,800元、慰撫金372,200元】本息部分提
    起上訴，其餘部分未據聲明不服，已告確定）。
貳、上訴人乙○○（即原審被告）則以：伊並不認識對造上訴人
    甲○○，亦未毆打或傷害上訴人甲○○，相關刑事判決所認
    與事實不符。又上訴人甲○○之傷害若確係伊所致，伊願賠
    償，但其提出一般私人診所開立之診斷證明書及醫療費用收
    據，可能不是很公正，不具公信力，希望其能提出公立醫院
    出具之醫療費用收據及診斷證明書為證。另上訴人甲○○所
    述其所受傷害造成之精神耗弱、失眠等症狀，實屬誇大之詞
    。且上訴人甲○○請求及原審判准之慰撫金數額均屬過高，
    伊無力負擔，伊前為刑事判決所繳交之易科罰金，尚係伊借
    高利貸始能支應等語，資為抗辯。
參、原審法院審理後，斟酌兩造之主張及攻擊防禦方法之結果，
    認上訴人甲○○主張其遭上訴人乙○○毆傷，受有損害，上
    訴人乙○○應負損害賠償責任等情，既屬可信，上訴人乙○
    ○所辯，尚非可採。從而，上訴人甲○○請求上訴人乙○○
    賠償21萬元，及自起訴狀繕本送達翌日即97年1月9日起至清
    償日止，按週年利率百分之五計算之利息，為有理由，應予
    准許。逾此範圍之請求，即屬無據，應予駁回。而為上訴人
    甲○○一部勝訴、一部敗訴之判決。並依兩造之陳明，分別
    酌定相當之擔保金額，為准予假執行及免為假執行之宣告。
    上訴人甲○○就其中醫療費27,800元及慰撫金372,200元受
    敗訴之判決部分、上訴人乙○○就其受敗訴判決之部分聲明
    不服，各自提起上訴，上訴人甲○○上訴聲明求為判決：(一)
    原判決關於駁回上訴人於第二項聲明請求之部分廢棄。(二)上
    廢棄部分，被上訴人應再給付上訴人40萬元正及自起訴狀繕
    本送達翌日起至清償日止，按年息百分之五計算之利息。(三)
    第一審廢棄部分及第二審訴訟費用由被上訴人負擔。(四)上訴
    人願供擔保請准宣告假執行。上訴人乙○○上訴聲明求為原
    判決不利於伊部分廢棄，並駁回上訴人甲○○此部分之訴之
    判決。上訴人甲○○答辯聲明求為判決：(一)上訴駁回，(二)訴
    訟費用由上訴人負擔。上訴人乙○○答辯聲明求為判決：上
    訴駁回。
肆、兩造不爭執之事項：
一、上訴人乙○○於95年6月28日晚上8時20分許與訴外人溫建和
    共乘上訴人乙○○所有車牌號碼1915－QB號，吉加（積架）
    廠牌，銀色之自用小客車，途經臺中市○○區市○路與惠文
    路口時，險與同向上訴人甲○○所駕駛之皮姆威（BMW）廠
    牌，白色自用小客車發生擦撞，乃將車行駛至上訴人甲○○
    車前方攔下上訴人甲○○，而與上訴人甲○○理論。
二、上訴人乙○○被訴傷害上訴人甲○○刑事案件，業經本院於
    97年6月12日以97年度上易字第663號刑事判決判處傷害罪刑
    確定（又該案係與本院97年度上訴字第871號訴外人溫建和
    被訴偽證之刑事案件合併審理判決）。
伍、本院之判斷：
一、查上訴人甲○○主張上訴人乙○○於95年6月28日晚上8時20
    分許，在台中市○○區市○路與惠文路口，徒手毆打伊，致
    伊受傷等情，為乙○○所否認，而以上情置辯。是兩造爭執
    之重點，首為上訴人乙○○有無毆打甲○○成傷之事實乙端
    。經查：
（一）上訴人乙○○於95年6月28日晚上8時20分許與訴外人溫建
      和共乘乙○○所有車牌號碼1915-QB號之吉加（積架）廠
      牌銀色自用小客車，途經臺中市○○區市○路與惠文路口
      時，險與同向由上訴人甲○○所駕駛之BMW廠牌白色自用
      小客車發生擦撞，乃將車行駛至甲○○車前方將之攔下，
      而與之理論，已為兩造所不爭執之事實。且甲○○於乙○
      ○被訴傷害之刑事案件中，就乙○○如何出手毆打伊之事
      發經過情形，已迭於警詢、偵查及原審法院審理時，先後
      指述：「伊在台中市○○區市○路與惠文路口，被一輛銀
      色跑車（1915-QB）擋下來，因當時伊由文心路右轉往市
      ○路方向行駛，對方也是與伊同向行駛，並要與伊駛入同
      一車道，伊就放慢速度，讓對方先走，對方發現伊在右後
      方，急踩煞車頓了一下，伊即有警惕，並開到最左側車道
      行駛，對方也跟著伊開到伊前方最左側車道，至市○路○
      ○○路口紅燈停下來，然後對方車內下來了一名女乘客，
      並用力拍打伊之車窗玻璃，叫伊下車，伊即把車窗搖下來
      ，並告訴她伊不是故意的，她不理會，猛打伊之耳光，伊
      叫她不要再打了，不然要報警，她還繼續打伊之臉頰和手
      ，直至伊開始按手機號碼，她才離開」（見台中市警察局
      第六分局刑案偵查卷宗第9、10頁）、「（問：為何你會
      指訴被告（指乙○○，以下同）下車打你？）當時我們一
      起要右轉，差一點發生擦撞，被告隨即將車開往伊前方擋
      住伊去路，當時開車的是溫建和，被告旋即下車，並於下
      車後不斷拍打伊之車窗，伊搖下車窗，被告就將手伸進車
      窗內打伊之臉及頭，致伊有輕微腦震盪，且臉部受傷」（
      見臺中地方法院檢察署95年度偵字第19374號偵查卷第15
      頁）、「（問：是否認識在庭的被告？）答：我不認識他
      ，直到我被他打為止。（問：是否記得95年6月28日發生
      的事情？）答：記得，那天晚上被告乙○○的車子從文心
      路右轉要到市政路，到市政路時對方突然踩煞車，我覺得
      對方動作反應很大，所以覺得怪怪的，右轉後我把車子轉
      到最左線，對方也跟著開過去，於惠文路與市○路○○路
      口我們停在紅綠燈下，他把我攔下來。（問：有無發生擦
      撞？）答：沒有。（問：為何對方要攔你？）答：我們雙
      方要右轉時，他可能不知道我在他的右後方，我不知道他
      為何要緊急煞車，對方的車子並沒有完全煞停，只是踩了
      煞車很大的一下。（問：為何對方還要特別去把你攔下來
      ？）答：不知道，這就是我覺得奇怪的地方，我已經讓他
      先走了，我不知道他為何要把他的車子開到我前面去。（
      問：之後發生什麼事情？）答：車子是先停在惠文路及市
      ○路上紅綠燈前，我有注意副駕駛座，是被告乙○○下車
      拍打我窗戶叫我開窗戶，我開了窗戶並說沒有什麼事情，
      她就開始打我了。（問：你窗戶搖下來多高？）答：她手
      伸得進來，她打得到我，還可以掐我手臂……（問：你的
      車窗是全部搖下來？）答：幾乎，但沒有到底，窗戶搖下
      來後我跟對方說沒有什麼事，當時我不想惹事情，我只想
      回家而已。（問：你當時的反應？）答：我還是非常有禮
      貌請這位小姐（指被告乙○○）停手，我還跟她說請她停
      下來，我看得到她的車牌，我講了很多次她還是不停，另
      一位男駕駛（指訴外人溫建和）也下來……說你弄壞了2
      千多萬元的車子你賠不起。（問：你當時就隨便讓對方打
      ？）答：我在車子裡面，現場還有一位男駕駛的情形下，
      我還能怎樣，我只能請她停手，我如果把車窗搖上來，那
      她的手不就折斷了，難道一念之仁也有錯嗎？對方（即被
      告）一直打我耳光，不肯停，也沒有人下來救我，當時我
      有用手擋對方的手，所以我的手有瘀青，我跟對方說你再
      不停手我要報警了，我就伸手拿手機打電話報警，對方才
      離開。……整個過程就是紅燈停，下一個綠燈我就按喇叭
      求救，我能記憶的時間是2個紅燈、2個綠燈，就是沒有人
      停下來救我。……（問：當時被告打你是站在何處？）答
      ：駕駛座窗戶旁邊。（問：溫建和在何處？）答：在我車
      子左側後照鏡的旁邊，在安全島旁邊車道上。（辯護人問
      ：你如何記得被告的車號？）答：我已告訴那位小姐（指
      被告）我已經看到你的車牌，請她停手，但她說你去告啊
      ！你去報警啊！（問：你確定就是在庭的被告打你？）答
      ：我非常確定……（問：開車的是誰？）答：當然是溫先
      生（指訴外人溫建和），因我一直看著駕駛座……（審判
      長問：當天打你的確實是在庭的被告？）答：是，確定」
      等情明確（見台灣台中地方法院96年度易字第1270號刑事
      卷第149頁至153頁）。上訴人乙○○既坦承在此事故發生
      前，與上訴人甲○○並不相識，則衡情甲○○應無設詞構
      陷乙○○之動機及原因。復參諸甲○○所提出之林新醫院
      於95年6月28日出具之診斷證明書及中國醫藥大學附設醫
      院於95年6月29日出具之診斷證明書，其上分別載明原告
      受有「1、頭部外傷，2、左臉左上臂挫傷」及「1、頭部
      、臉部及左上臂多處挫傷，且有瘀血情形。2、腦震盪．
      ．．．．．」等傷害情形，此外，又有中國醫藥大學附設
      醫院函附甲○○病歷資料（含診斷證明書、受傷照片、急
      診護理病歷、急診醫囑單等）附上開刑事卷可稽。是依此
      研判，足見上訴人乙○○應有毆打甲○○臉部，並拉扯其
      頭髮及掐其手臂等情事，且甲○○並因此受有頭部、臉部
      及左上臂多處挫傷，且有瘀血情形及腦震盪等傷害。是上
      訴人甲○○主張乙○○確有於前揭時地將其毆傷等情，尚
      非無稽。
（二）再參酌證人即在場目擊之陳柏志於訴外人溫建和被訴偽證
      之刑事案件審理時，亦曾到庭結證稱：「我於90年12月起
      至95年9月在現代汽車任職，地點臺中市市○路29號。（
      問：95年6月28日晚上是否曾目擊本案經過？）答：有，
      那時我辦理員工烤肉，那時是夏天，烤到一半後遇到2台
      車子類似一開始可能是行車糾紛，後來下車時是1個男生
      ，2個女生，所以認為是感情糾紛，心想這種事情應該很
      快就處理掉了，沒想到拖了很久的時間，隔天被打的被害
      人（指原告）到公司找目擊證人，問到我另外1位學弟，
      才知道她是被人家修理。（問：你之前在地檢署稱『開車
      的是1位男性（指溫建和）』是否如此？）答：對。（問
      ：你偵查中稱『下車的除了駕車男性外，還有1位女子（
      指被告乙○○）也有下來，下車的女子有做揮拳的動作，
      有聽到巴掌聲』，是否如此？）答：是。（檢察官問：你
      跟本案被害人之前認識？）答：到現在還沒有見過她，她
      提起告訴，警察就來公司找人，我就出來作證。……（問
      ：你們何時開始烤肉？）答：晚上7、8點開始準備，我們
      每次烤肉都烤得很晚，晚上12點、1點，地點是在公司門
      口，是在市政路上面，汽車展示中心有停車場兼草皮。（
      問：你當時看到什麼？）答：1台BMW白色3字頭，是被害
      人駕駛，1輛是積架雙門跑車……是積架跑車攔下BMW車子
      ，把BMW車子逼停。……下車的女孩子很高，且他們爭吵
      時我們車廠的人有聽到他們爭吵的聲音，都在看。（問：
      爭吵時，你有離開過烤肉的位置？）答：沒有。……就聽
      到被害人呼叫聲，本來以為是感情糾紛，所以就沒有上前
      處理，因看到2個女的在吵架，1個男的在旁邊。我看到被
      打哭的是女孩子，動手打人的是長頭髮高高的女生。就聽
      到被打的一直哀叫，另一個打人的一直打。（問：除了哀
      叫還有其他聲音？）答：喊救命、按喇叭。（問：喇叭按
      多久？）答：斷斷續續，我不知道多久，……最少有5、6
      聲以上，因想要求救。……（被害人）當時是車窗全部降
      下來……（問：積架車那個男的從何處下車？）答：駕駛
      座，一開始下來有講話，站在打人的女的旁邊。（問：積
      架車的女的從何處下車？）答：從駕駛座旁的乘客座下車
      。……（問：當時你們烤肉地點與停車距離的光線？）答
      ：市政路很清楚，只有樹，我們是坐著看得很清楚，視線
      沒有被阻擋，當時光線算充足。」等語（見同院上開刑事
      卷第135頁至139頁）。而另一位在場目擊之證人鄭聖原於
      該刑事案件亦到場證述：「（問：95年6月28日任職何處
      ？）答：現代汽車，地點是在市○路○段29號。（問：當
      天晚上8、9點時有看到什麼事情？）答：看到1台積架2門
      的、1台BMW318，有2個女生在吵架，是在惠文路與市政路
      口，在我們正前方，應該是距離4個車道遠，看到2個女的
      在吵架，積架車的女的在打BMW車子的女的，一直喊救命
      。……積架那台車有1個男的在旁邊，我看到時已經下車
      了，男的站在旁邊沒有打。（問：是否認識被害人與積架
      跑車的男生、女生？）答：不認識。……那天是晚上，光
      線有路燈，電燈不是很亮有點黃黃的感覺，臉看不到，但
      人的動作看得很清楚」等詞（見前揭刑事卷第139頁至141
      頁），互核證人陳柏志及鄭聖原所為證言，與上訴人甲○
      ○所指述前揭被毆之情節大致相符。參以證人陳柏志及鄭
      聖原2人與兩造均不認識，衡情自無迴護甲○○，並甘冒
      偽證刑責之風險，虛捏上情誣陷本件乙○○之理，是其2
      人證言，應堪採信。再參酌乙○○毆傷甲○○之行為，亦
      已經刑事法院判處罪刑確定，且經本院調取97年度上訴字
      第871號及97年度上易字第663刑事案卷查閱屬實，並有該
      刑事判決附卷可稽，益徵上訴人乙○○確有出手毆打上訴
      人甲○○情事，且甲○○所受之頭部、臉部及左上臂多處
      挫傷，且有瘀血情形及腦震盪等傷害，與乙○○之行為間
      ，存有相當因果關係甚明。是甲○○主張乙○○將其毆傷
      等情，應可採信。乙○○抗辯其並未毆打傷害甲○○云云
      ，尚難憑採。
二、按因故意或過失，不法侵害他人之權利者，負損害賠償責任
    ；次按不法侵害他人之身體、健康、名譽、自由、信用、隱
    私、貞操，或不法侵害其他人格法益而情節重大者，被害人
    雖非財產上之損害，亦得請求賠償相當之金額，民法第184
    條第1項前段及第195條第1項分別定有明文。查上訴人乙○
    ○既毆打上訴人甲○○臉部，並拉扯其頭髮及掐其手臂，致
    其受有頭部、臉部及左上臂多處挫傷，且有瘀血情形及腦震
    盪等傷害，而不法侵害甲○○之身體權及健康權，則甲○○
    自得依據上開規定，請求乙○○負侵權行為損害賠償責任。
    玆就甲○○請求之各項賠償金額是否應予准許，茲分別審酌
    如下：
  (一)醫療費用部分：
    上訴人甲○○主張其因遭上訴人乙○○毆打，除受前述傷害
    外，並因此陷於恐懼而精神緊張、失眠，伴隨不自主哭泣等
    症狀，受有心理傷害，支出醫療費用共27,800元等情，提出
    中國醫藥大學附設醫院及康城診所之診斷證明書，暨康城診
    所之就醫收據明細表及其他收入支出明細表為證。據該等診
    斷證明書而觀，中國醫藥大學附設醫院之診斷證明書其上分
    別記載「．．．．．．3、病人自述不自主哭泣、精神緊張
    、且失眠」、「疑似急性壓力反應」等語，而康城診所出具
    之診斷證明書其上並記載：「何員（即原告）於95年9月9日
    至本院初診，出現胸悶、心悸、焦躁不安、情緒低落、失眠
    等症狀，根據其描述，患者於95年6月28日遭到毆打之後，
    不斷出現上述症狀，因此建議長期藥物治療．．．．．．」
    等情，有上開診斷證明書在卷可稽（見原審卷第22-24頁）
    。上載上訴人甲○○之精神症狀，雖出於上訴人甲○○之自
    述，惟其乃於95年6月28日夜間被上訴人乙○○毆打後，隨
    即於翌日中午14時赴中國醫藥大學附設醫院就診，即已敘及
    係急性壓力反應之精神緊張、哭泣、失眠等症狀。其後自95
    年9月9日起，至97年6月23日止，長達一年10月期間，其仍
    以同一原因在康城診所反覆治療達53次之多，足見確有上述
    之創傷所生之精神症狀。而上訴人甲○○乃在夜間行駛之大
    路上，遭上訴人乙○○突然攔下，於一人孤獨無助之情形下
    ，遽遭暴力毆辱，其緊張駭怕程度，乃不難想像，因而導致
    之巨大壓力而無法自癒，乃須藉精神科之藥物及心理（包括
    催眠治療）治療，予療傷止痛，堪以採信，是其因此所支出
    包括催眠治療在內之醫藥費用27,800元，均屬因本件上訴人
    乙○○對之暴力毆辱所生傷害為醫療上所必要，其請求上訴
    人乙○○予以如數賠償，自屬有據，應予准許。
  (二)精神上損害賠償部分：
    按慰藉金之賠償須以人格權遭遇侵害，使精神上受有痛苦為
    必要，其核給之標準固與財產上損害之計算不同，然非不可
    斟酌雙方身分地位、資力與加害程度，及其他各種情形核定
    相當之數額，最高法院著有51年臺上字第223號判例參照。
    查上訴人乙○○毆打甲○○臉部，並拉扯其頭髮及掐其手臂
    ，致其受有頭部、臉部及左上臂多處挫傷，且有瘀血情形及
    腦震盪併壓力創傷等傷害，既有前揭林新醫院及中國醫藥大
    學附設醫院、康城診所之診斷證明書可證，足見上訴人甲○
    ○之肉體及精神均蒙受痛苦，故其請求上訴人乙○○賠償非
    財產上所受損害，於法自屬有據。玆斟酌上訴人甲○○為美
    國大學畢業，目前擔任某公司之財務副理，每月薪資約5萬
    元，名下有不動產及汽車等財產；而上訴人乙○○亦為大學
    畢業，目前任職金融證券業，每月薪資約2萬8千元左右，名
    下亦有不動產及汽車等財產，業據兩造分別陳明在卷，並有
    原法院向稅捐機關調取之兩造各該財產所得明細表存卷可憑
    ，足見兩造之身分地位及資力狀況均尚屬良好。然上訴人乙
    ○○竟僅因自認車輛遭上訴人甲○○擦撞之細故，即率爾於
    臺中市市○路○○○路口附近，任意攔停其車輛，不顧可能
    影響往來車輛通行之危險，更不顧其已向其致歉，表明並非
    故意之情況下仍恣意出手予以毆打成傷，無視法制及人權應
    有之尊重，行徑囂張跋扈及霸道，更於刑事案件審理時反指
    上訴人甲○○可能製造假車禍詐財，顛倒是非，意圖脫免刑
    責。且其後於本院審理時，仍一再否認有毆打傷害情事，未
    見其對自己所為本件不法行為有何歉意，此勢必更增添上訴
    人甲○○之不滿及怨懟等情緒，加深其痛苦等前述兩造之身
    分地位、教育程度、經濟能力、加害情形，及上訴人甲○○
    所受創傷甚深，長達一年10月之精神治療而難以撫慰平息等
    一切情狀，認其請求上訴人乙○○給付精神忍撫金於30萬元
    之範圍內為正當，應予准許。超出部分之請求，則非正當，
    不能准許，應予駁回。
陸、綜上所述，上訴人甲○○基於侵權行為之法律關係，請求上
    訴人乙○○賠償給付327,800元，及自起訴狀繕本送達翌日
    即97年1月9日起至清償日止，按週年利率為百分之五計算之
    利息為有理由，應予准許。逾此範圍之請求，則屬無據，應
    予駁回。基上，原審法院因而判命上訴人乙○○應先給付其
    中21萬元之本息，並為准予假執行之宣告，依法並無不合。
    上訴人乙○○仍執陳詞，指摘原判決此部分為不當，求予廢
    棄改判，為無理由，應予判決駁回。惟上訴人甲○○之請求
    應予准許，超出21萬元本息部分（即117,800元本息部分）
    ，原審判決不及詳細審究其急性壓力創傷之症狀治療及慰撫
    之必要，而予判決駁回，尚有未洽。上訴人甲○○執以上訴
    ，指原判決此部分不當，求予廢棄改判，為有理由，爰由本
    院將原判決關於此部分廢棄，並改命上訴人乙○○再為給付
    。又此部分之改命給付金額，未逾150萬元，於判決後即告
    確定，無假執行之必要，上訴人甲○○就此部分仍聲請宣告
    假執行，為無必要，爰予駁回。
柒、本件事證已臻明確，兩造其餘攻擊防禦方法及舉證，與本件
    判決結果並無影響，爰不逐一論述，附此敘明。
捌、據上論結，本件上訴人甲○○之上訴，為一部有理由，一部
    無理由，上訴人乙○○之上訴為無理由，依民事訴訟法第
    449條第1項、第450條、第79條，判決如主文。
中    華    民    國    97    年    12    月    16    日
                  民事第三庭    審判長法  官  陳照德
                                      法  官  李平勳
                                      法  官  朱  樑
以上正本係照原本作成。
兩造均不得上訴。
                                      書記官  陳妙瑋
中    華    民    國    97    年    12    月    17    日
                                                      Ｍ


司法院資訊處製作；財團法人民間司法改革基金會備份。
